【裁判字號】    89,訴,845
【裁判日期】    891011
【裁判案由】    懲治走私條例
【裁判全文】
臺灣臺南地方法院刑事判決                          八十九年度訴字第八四五號
    公  訴  人  臺灣台南地方法院檢察署檢察官
    被      告  丙○○
                乙○○
                甲○○
右列被告因懲治走私條例案件，經檢察官提起公訴（八十九年度偵字第六五二九、六
八九三號），本院判決如左：
    主    文
丙○○共同運送私運管制物品進口逾公告數額之走私物品，累犯，處有期徒刑捌月。
乙○○、甲○○共同運送私運管制物品進口逾公告數額之走私物品，各處有期徒刑伍
月。
    事    實
一、丙○○（曾犯違反懲治走私條例之罪，經台灣高等法院高雄分院判處有期徒刑六
    月確定，於民國八十六年八月二十三日執行完畢）係尚泰利號漁船船長，與船員
    乙○○、甲○○基於共同之犯意聯絡及行為分擔，於八十九年五月二十三日晚上
    九時三十九分許共同駕駛尚泰利號漁船，由台南縣將軍港出海，於同年月二十五
    日凌晨二時許，船抵澎湖目斗嶼北方約二十海哩處即即東經一一九度五十分、北
    緯二十四度十分處之本國領海內，自不詳船舶接駁完稅價格已逾新台幣（下同）
    壹拾萬元之未稅洋菸七星牌淡洋菸（ＭＩＬＤ  ＳＥＶＥＮ）一萬五千七百五十
    包、七星牌洋菸（ＳＥＶＥＮ  ＳＴＡＲＴＳ）五百包、峰牌洋菸三千五百包、
    大衛杜夫牌洋菸四萬二千五百包。嗣於同日即八十九年五月二十五上午十時五十
    一分許返抵台南縣將軍港後，於將該船停靠於東側碼頭上架準備卸貨時，經行政
    院海岸巡防署海洋巡防總局第四海巡隊、台南縣查緝隊當場查獲，並扣得上開未
    稅洋菸。
二、案經行政院海岸巡防署海洋巡防總局第四海巡隊報請台灣台南地方法院檢察署檢
    察官偵查起訴。
    理    由
一、訊據被告丙○○就其於右揭時地運送上開走私洋菸之事實均坦承不諱，而被告乙○○、甲○○二人則否認有何運送走私物品之犯行，乙○○、甲○○二人均辯稱
    事先並不知情，是接駁之時才知道，伊二人並不同意運送云云。經查，被告乙○○、甲○○二人於偵查時，對右揭犯罪事實，均已坦承不諱（見偵卷第十四、十
    五、三十頁），而乙○○於本院審理時，亦不否認曾幫忙搬運洋菸（見本院八十
    九年八月十五日、九月二十六日審理筆錄），核與被告丙○○及乙○○二人在警
    訊供稱三人合作搬運洋菸至密櫃情節相符。再查，本件涉案之尚泰利號漁船，只
    有被告三人在船上，欲運送高達五萬八千七百五十包之洋菸，事涉違法，且需搬
    入密櫃隱藏，被告三人如未有共同之犯意，被告丙○○一人，絕不敢自行為之，
    否則，如另二人不服而舉發，被告丙○○不可能不被發現，是被告乙○○、甲○○二人辯稱並不知情或不同意云云，顯不合理。此外復有未稅洋煙七星牌（ＭＩ
    ＬＤ  ＳＥＶＥＮ）一萬五千七百五十包、七星牌（ＳＥＶＥＮ  ＳＴＡＲＴＳ
    ）五百包、峰牌三千五百包、大衛杜夫牌四萬二千五百包扣案可資佐證。復按洋
    煙係懲治走私條例第二條第一項所列之管制進口物品，其公告數額為依海關緝獲
    時之完稅價格計算，不得逾十萬元，業據行政院於七十四年九月十八日公告修正
    ，於同年十月一日施行在案，而本件查獲之未稅洋菸數目高達五萬八千七百五十
    包，其完稅價額達壹佰拾萬零陸仟貳佰拾元，亦據財政部高雄關稅局鑑定屬
    實，有鑑定函在卷可稽，是被告三人運送之洋菸顯已逾公告數額，自係走私物品
    。綜上所述，被告丙○○之自白，核與事實相符；而被告乙○○、甲○○二人之
    所辯，顯均係事後畏罪卸責之詞，不足採信。本件事證明確，被告丙○○、乙○○、甲○○三人之犯行，均堪認定。
二、核被告三人運送走私洋菸，核其所為，係犯懲治走私條例第三條第一項之運送走
    私物品罪。查被告接駁未稅洋菸之澎湖目斗嶼北方約二十海哩處即東經一一九度
    五十分、北緯二十四度十分處，係本國領海，有內政部八十九年八月二十九日台
    （八九）內地字第八九一二四六０號函在卷可稽，是被告三人所犯係國境內運送
    走私物品，而非自國境外私運管制物品進口，公訴人誤以為係犯懲治走私條例第
    二條第一項之私運管制物品進口之罪，尚有未洽，起訴法條，應予變更，併此敘
    明。被告三人就上開犯行間，有犯意聯絡及行為分擔，均為共同正犯。又被告丙○○曾犯違反懲治走私條例之罪，經台灣高等法院高雄分院判處有期徒刑六月確
    定，於八十六年八月二十三日執行完畢，有台灣台南地方法院檢察署刑案資料查
    註紀錄表及台灣高等法院被告全國前案紀錄表在卷可按，其於五年之內再犯本件
    有期徒刑以上之罪，為累犯，應依法遞加重其刑。爰審酌被告丙○○係船長，被
    告乙○○、甲○○二人係船員，及被告三人犯罪之動機、目的、手段、所生危害
    、所得之利益、走私數量及犯罪後態度等一切情狀，分別量處如主文所示之刑，
    以資懲儆。而扣案未稅洋煙非屬違禁物，亦非被告所有，故不予宣告沒收，併此
    敘明。
三、據上論斷，應依刑事訴訟法第二百九十九條第一項前段、第三百條，懲治走私條
    例第三條第一項、第十一條，刑法第十一條前段、第二十八條、第四十七條，判
    決如主文。
中      華      民      國    八  十  九    年    十    月    十  一    日
                                    臺灣臺南地方法院刑事第一庭
                                        法  官  王  獻  楠
右正本證明與原本無異。
如不服本判決，應於判決送達後十日內，向本院提出上訴狀。
                                        書記官  陳  玉  果
中      華      民      國    八  十  九    年    十    月    十  一    日
附錄本案論罪科刑法條全文。
懲治走私條例第三條第一項：
  運送、銷售或藏匿前條第一項之走私物品者，處五年以下有期徒刑、拘役或科或併
  科新臺幣九萬元以下罰金。


司法院資訊處製作；財團法人民間司法改革基金會備份。
